臺灣臺北地方法院交通事件裁定　　　　96年度交聲字第1151號
　　原處分機關　臺北市交通事件裁決所
　　聲明異議人
　　即受處分人　甲○○
上開受處分人因違反道路交通管理處罰條例案件，對於臺北市交
通事件裁決所於中華民國九十六年九月十七日所為之處分（北市
裁四字第裁二二—Ｃ00000000號）聲明異議，本院裁定
如下：
    主  文
異議駁回。
    理  由
一、按汽車駕駛人，行經有燈光號誌管制之交岔路口闖紅燈者，
    處新臺幣（下同）一千八百元以上五千四百元以下罰鍰；汽
    車駕駛人有道路交通管理處罰條例第五十三條情形者，除依
    原條款處罰鍰外，並予記違規點數三點，道路交通管理處罰
    條例第五十三條第一項、第六十三條第一項第三款分別定有
    明文。另按違反道路交通管理處罰條例第五十三條第一項之
    事件，逾越應到案期限三十日以上，繳納罰鍰或逕行裁決處
    罰者，處五千四百元罰鍰，違反道路交通管理事件統一裁罰
    基準及處理細則第二條第二項亦定有明文。
二、本件聲明異議人即受處分人甲○○於民國九十六年六月二十
    七日上午八時五十分許，駕駛車牌號碼五四二九—ＱＧ號自
    用小貨車在臺北縣中和市○○路往板橋方向行駛，途經臺北
    縣中和市○○路四○六號前時，明知其行駛車輛所應依據之
    燈光號誌顯示紅燈，竟不遵守該燈光號誌之管制而闖紅燈直
    行，為臺北縣警察局中和分局錦和派出所警員張喬凱當場取
    締以受處分人違反道路交通管理處罰條例第五十三條第一項
    行經有燈光號誌管制之交岔路口闖紅燈之規定，開立北縣警
    交字第Ｃ00000000號舉發通知單並指定應於九十六
    年七月十二日前前往原處分機關即臺北市交通事件裁決所聽
    候裁決或繳納罰鍰，經受處分人當場簽收上開舉發通知單後
    ，遲至九十六年十月間始具狀申訴，原處分機關認受處分人
    確有上開交通違規行為，乃依據道路交通管理處罰條例第五
    十三條第一項及第六十三條第一項第三款（裁決書漏載第三
    款）之規定裁處五千四百元之罰鍰，並記違規點數三點。
三、訊據受處分人固坦承其於上開時、地確有駕車行經上開地點
    而直行通過臺北縣中和市○○路四○六號前之紅綠燈設置處
    ，且其逾越應到案期限三十日以上始前往申訴等情，惟矢口
    否認有何闖紅燈之行為，並辯稱：伊駕駛至該處時，雖沒注
    意看交通號誌，但依伊習慣不會闖紅燈，且伊隔日返回上開
    地點發覺上開交通號誌有壞掉未亮之情況，伊認為伊於案發
    當時應該並無闖紅燈云云。經查：證人張喬凱於本院調查中
    到庭證稱：案發當時，伊站在中正路（往板橋方向）四○六
    號前五公尺處執行勤務，該處之交通號誌運作正常，伊看到
    受處分人開自小貨車闖紅燈直行通過。案發隔天，受處分人
    有向伊表示案發地點之交通號誌壞掉，伊即前往案發地點觀
    看，確實有看到號誌壞掉，不過因案發當天晚上有下雷雨，
    隔天也是雨天，交通號誌有時因雷擊或下雨會壞掉，但伊開
    單當時之交通號誌並無問題等語，而本案案發當時，設置於
    案發地點之交通號誌並無故障通報一節，亦經臺北縣政府於
    九十六年十一月九日以北府交工字第○九六○七三一一五五
    號函覆明確在卷可參，是本件受處分人違反燈光號誌管制而
    闖紅燈直行之行為，堪以認定。從而原處分機關依道路交通
    管理處罰條例第五十三條第一項及第六十三條第一項第三款
    之規定裁處五千四百元之罰鍰及記違規點數三點，核與上開
    規定並無違誤，本件聲明異議為無理由，應予駁回。
據上論斷，應依道路交通案件處理辦法第十九條，裁定如主文。
中　　華　　民　　國　　96　　年　　11　　月　　20　　日
                        臺灣臺北地方法院交通法庭
                            法  官  唐于智
上正本證明與原本無異。
如不服本裁定，應於裁定送達後5 日內向本院提出抗告狀。
                            書記官  李玟郁
中　　華　　民　　國　　96　　年　　11　　月　　22　　日
